臺灣臺中地方法院民事判決　九十三年度訴字第四七四號
　　原　　　告　卯○○
　　　　　　　　壬○○
　　　　　　　　巳○○○
　　　　　　　　午○○○
　　　　　　　　丁○○
　　　　　　　　癸○○
　　　　　　　　己○○
　　　　　　　　辰○○
　　　　　　　　戊○○
　　　　　　　　庚○○
　　　　　　　　辛○○
　　　　　　　　丙○○
　　　　　　　　丑○○
　　　　　　　　寅○○
　　共　　　同
　　送達代收人　子○○
　　共　　　同
　　訴訟代理人　楊玉珍　律師
　　複代理人　　葉玲秀　律師
　　　　　　　　胡淑惠
　　被　　　告　乙○○
　　訴訟代理人　甲○○
右當事人間請求返還不當得利事件，本院於中華民國九十三年十一月十七日言詞辯論
終結，判決如左：
    主      文
被告應分別給付原告卯○○、壬○○、巳○○○、午○○○、丁○○、寅○○新臺幣
貳拾捌萬柒仟捌佰陸拾壹元、給付原告癸○○新台幣參萬壹仟貳佰玖拾柒元、給付原
告己○○新台幣捌萬柒仟陸佰壹拾壹元、分別給付原告辰○○、戊○○、庚○○、辛○○、丙○○、丑○○新台幣肆萬參仟壹佰柒拾柒元，及均自民國九十二年十一月十
四日起至清償日止，按週年利率百之五計算之利息。
訴訟費用由原告負擔。
本判決於原告卯○○、壬○○、巳○○○、午○○○、丁○○、寅○○以新臺幣玖萬
伍仟元、原告癸○○以新台幣壹萬元、原告己○○以新台幣貳萬玖仟元、原告辰○○
、戊○○、庚○○、辛○○、丙○○、丑○○以新台幣壹萬肆仟元供擔保後，得假執
行；但被告如以新台幣貳拾捌萬柒仟捌佰陸拾壹元為原告卯○○、壬○○、巳○○○
、午○○○、丁○○、寅○○，以新台幣參萬壹仟貳佰玖拾柒元為原告癸○○，以新
台幣捌萬柒仟陸佰壹拾壹元為原告己○○，以新台幣肆萬參仟壹佰柒拾柒元為原告辰
○○、戊○○、庚○○、辛○○、丙○○、丑○○，預供擔保，得免為假執行。
    事      實
壹、聲明：
  一、原告方面：除假執行擔保金額外，餘如主文所示。
  二、被告方面：
    (一)原告之訴及假執行之聲請均駁回。
    (二)訴訟費用由原告負擔。
    (三)願供擔保，請准宣告免為假執行。
貳、陳述：
  一、原告方面：
    (一)緣原告卯○○、壬○○、巳○○○、午○○○、丁○○、癸○○、己○○、辰
      ○○、戊○○、庚○○、辛○○、丙○○、丑○○、寅○○（下稱原告等人）
      為坐落台中縣烏日鄉○○○段六二之五七、六二之七七、六四、六四之一地號
      等四筆土地（下稱系爭土地）之共有人，被告亦為共有人之一（共有人尚有訴
      外人林明照、林平如未為本件之當事人，全體共有人之持分（應有部分）參閱
      附表四至，至於本件原告等人之持分表參閱附表一之名冊），惟被告明知
      系爭土地未經全體共有人協議分管，復未經全體共有人同意，竟利用原告等人
      未居住於系爭土地，無法長期至土地現場管理維護之際，在未經原告等人同意
      下，逕將系爭土地出租予他人收取租金，原告等人於八十二年間發現要求被告
      拆屋還地，惟被告置之不理，被告占用系爭土地情形分述如下：
      1.被告於坐落台中縣烏日鄉○○○段六二之五七地號土地上，興建如本院九十
        年度重訴字第四四九號民事判決附件二複丈成果圖（即台中縣大里地政事務
        所九十二年六月十一日土地複丈成果圖，下稱附件二）所示編號３之鐵皮屋
        建物（面積一０九平方公尺），目前交由其子即訴外人江培熙占有使用中。
        被告另占用如本院九十年度重訴字第四四九號民事判決附件一地籍圖謄本（
        即台中縣大里地政事務所九十一年二月四日地籍圖謄本，下稱附件一）所示
        編號之土地中坐落台中縣烏日鄉○○○段六二之七七地號土地（面積一一
        ０七九平方公尺）、六四之一地號土地（面積六七七一平方公尺）及六四地
        號土地（面積六三七平方公尺）種植作物。
      2.被告復將如附件一所示編號坐落台中縣烏日鄉○○○段六二之五七地號土
        地（面積八六平方公尺）、六二之七七地號土地（面積九０平方公尺）、編
        號六二之五七地號土地（面積一七平方公尺）、編號六二之五七地號土
        地（面積三九平方公尺）及編號之六二之五七地號土地（面積五六一平方
        公尺），出租予訴外人王見賢興建建物、地上物及圍牆占有使用。
    (二)按「無法律上之原因而受利益，致他人受損害者，應返還其利益。」、「城市
      地方之房屋租金，以不超過土地及其建築物申報總價額年息百分之十為限，前
      開規定於租用基地建築房屋準用之。」民法第一百七十九條、土地法第九十七
      條第一項及第一百零五條分別定有明文。被告占用系爭土地使用收益或出租他
      人，受有相當於租金之利益，而使原告等人無法使用系爭土地而受有相當於租
      金之損害之事實，業經本院九十年度重訴字第四四九號判決，被告應將土地上
      之農作物、建物拆除回復土地原狀，並應給付共有人中之原告癸○○六萬七千
      零五元，及按月給付一千二百零八元。為此，本件原告等人爰依本院九十年度
      重訴字第四四九號民事判決所核定之標準，訴請被告給付相當於租金額計算之
      不當得利（計算式詳如附表三所示）。而原告癸○○對系爭土地應有部分一九
      八分之五所受相當於租金之損害，業於本院九十年度重訴字第四四九號民事判
      決請求，但因原共有人中之林陳翠竹，於九十年八月二十日死亡，其對系爭土
      地（除六四之一地號外）之應有部分一九八分之五由共有人中之林平如、原告
      癸○○及原告己○○等人共同繼承，是本件原告癸○○僅就對系爭土地因繼承
      所得之五九四分之十予以主張。
    (三)對被告抗辯所為之陳述：
      1.賴啟東與原告等人並無訂立耕地租用契約，賴啟東若有占用系爭土地，就原
        告等人而言，應屬無權占有，被告謂其自賴啟東轉讓系爭土地耕地權，而有
        權占用系爭土地，顯於法無據。又被告主張系爭土地因四十八年八七水災流
        失成為大里溪河床，其於六十八年間曾得共有人之一林陳翠竹（當時其他共
        有人之代表）之同意，委由其雇用挖土機及堆土機將遭流失土地以回填方式
        而使河道南移，歷時十二年方有現今浮出及完整之土地云云，惟被告主張其
        係於五十五年向賴啟東購買農業用耕作權，在系爭土地已於四十八年八七水
        災成為河道之情況下，被告焉有可能再購買農地耕作權？且原告等未曾授權
        林陳翠竹代表處理系爭土地有關事宜，林陳翠竹對被告縱有任何同意，亦與
        原告等無關。
      2.據台灣省第三河川局八七河三工字第六七三號函覆本院檢察署內容「二‧‧
        ‧大里溪整治計畫第一期實施計畫從七十九年度開始實施至八十三年度完成
        ，第二期實施計畫從八十四年度開始實施預計八十九年度完成。三經向台中
        縣大里地政事務所申請地籍圖謄本套繪河川行水區域線，該縣烏日鄉○○○
        段六四及六四之一地號土地於整治前全部位於河川行水區域內，六二之七七
        地號土地於整治前大部分為於河川行水區域縣內六二之五七地號土地整治前
        全部位於河川行水區域外。」顯見大里溪整治工程，並非被告完成。
      3.民法第八百十八條所謂「按其應有部分使用、收益」，應指分別共有人得行
        使權利之比例，非指共有物之特定部分，故共有人對於共有物之特定部分為
        使用收益者，需徵得共有人全體之同意。被告為系爭土地（除六四地號外）
        共有人之一，權利範圍均為九十九分之十，是系爭土地（除六四地號外），
        被告之應有部分共計九九九四平方公尺，非如被告辯稱之一五八七四平方公
        尺。又被告明知系爭土地未經全體共有人協議分管，復未經全體共有人同意
        ，即逕於系爭土地上使用收益、種植作物，並擅自在土地上搭建違章建築使
        用，並將系爭土地出租予他人收取租金，被告之行為即屬侵害原告等之權利
        ，其所受之利益，難謂非不當得利。且被告占用系爭土地自為使用收益或出
        租予他人收取租金之情形，業經本院另案九十年度重訴字第四四九號審理時
        ，現場履勘查明。
      4.被告占用系爭土地，且明知系爭土地依區域計畫法編定為農牧用地，屬農業
        保護區，不容許供非農業使用，竟任由訴外人陳裕曉自八十七年於系爭土地
        上設立「皇師環保工程股份有限公司」，經營聯合垃圾處理資源回收站，供
        他人傾倒及掩埋垃圾，牟取暴利，造成系爭土地土質受到污染，土地回復原
        狀困難，單是鑑定費用即需支出八十餘萬元，原告等所受之損害更高達上億
        元，被告之行為實不足取。
    (四)證據：提出土地登記謄本影本四件、戶籍謄本影本二件、土地登記謄本正本四
      件、本院九十年度重訴字第四四九號民事判決、民事裁定及確定證明書影本各
      一件、地價謄本影本四件、台灣省政府第三河川局八七河三工字第０六七三號
      函文影本一件為證。
  二、被告方面：
    (一)被告於五十五年向佃農賴啟東購買二十七筆共有農地（含系爭土地）之耕作權
      ，並於六十八年向共有人之一林青揚購買其應有部分之所有權，權利範圍各為
      九十九分之十。其中除坐落烏日鄉○○段計十六筆地號土地有固定之地貌外，
      其餘如烏日鄉○○○段等地號土地（含系爭土地），因遭四十八年八七水災流
      失而成為大里溪河床，其河床面高度離目前實際地面高度約低二公尺以上，溪
      寬百公尺，若需至對岸工作需竹筏渡之，此乃烏日鄉光明村年長者村民人盡皆
      知之事實，而原告等對此事實亦不予否認，被告當時因前述重建段等地號土地
      已有其他佃農從事農作，故為確保土地之完整及利於從事農作，經共有人之一
      林陳翠竹（當時為其他共有人之代表）之同意，並委託由被告代表雇用堆土機
      及挖土機將前述遭流失之土地予以回填而使河道南移，歷經十二年方有現今浮
      出之完整土地。且因被告所花費之整地費用實難以估計，而事後其他共有人因
      不願分擔，致被告無力支付，不得已方將部分共有農地（含系爭土地），在持
      分範圍內，出租予本院另案九十年度重訴字第四四九號之部分被告，以期彌補
      獨立支付整地費用之損失。
    (二)依民法第一百七十九條規定，不當得利成立，須為無法律上之原因而受利益，
      致他人受損害者，方能適用，惟被告不僅對共有農地之全部有農業耕作權，且
      亦有所有權應有部分九十九分之十，因此被告在自己之土地上耕作及收益，非
      無法律上之原因。又依民法第八百一十八條規定，各共有人按其應有部分，對
      於共有物之全部有使用收益之權，另依民法第一條規定，民事，法律所未規定
      者，依習慣，無習慣者，依法理。就共有農地之使用特性，其使用收益無法依
      共有人之持分比率獨立行使使用收益之可能，因被告無法在其所有之二十七筆
      共有農地上每單位面積皆行使九十九分之十比率之權利面積，從事農作及土地
      收益。依民間之習慣，共有農地之使用若共有人間有訂定分管協議，則各共有
      人按協議分配之位置行使使用收益之權，若無訂有分管協議，則各共有人可按
      其所有共有農地之總持分面積自由選擇於所有共有農地中之任一位置行使使用
      收益之權。因共有農地並未訂定分管契約，故被告對共有農地之使用權利面積
      按其每筆各持有九十九分之十權利計，應為一五八七四平方公尺，且不限於特
      定地號上使用及收益。
    (三)本院九十年度重訴字第四四九號判決被告占用面積為烏日鄉○○○段六二之五
      七地號一０九平方公尺、六二之七七地號一一０七九平方公尺、六四地號六三
      七平方公尺、六四之一地號六七七一平方公尺、六二之七七地號九０平方公尺
      、六二之五七地號七０三平方公尺，上開六筆占用面積合計為一九三八九平方
      公尺，完全忽視被告尚對共有農地有使用權利面積一五八七四平方公尺，而不
      同於對系爭土地完全無所有權之其他占有人。退步言，若言被告占有共有農地
      ，最嚴格之認定應以被告實際使用面積（一九三八九平方公尺）扣除被告使用
      權利面積（一五八七四平方公尺），計為三五一五平方公尺，始為被告使用逾
      其應有使用權利面積。本院九十年度重訴字第四四九號判決，一時不察誤將被
      告與其他完全無系爭土地所有權之其他被告作相同判決，其適用法規及核計占
      用面積顯有錯誤，不能據以作為本件原告等請求被告返還不當得利之依據。
    (四)共有農地若無被告花費畢生財產雇工回填遭流失之土地，焉有現今存在之土地
      ，又原告等豈有土地收益之可能，更何況共有農地之地目皆係農業用地，依土
      地稅法規定僅能供農作使用，若任其荒廢尚須依土地稅法第二十二條之一課徵
      荒地稅。是其等辯稱土地遭被告占用而無法使用收益顯與事實不符。
    (五)依原告檢附之台灣省第三河川局八七河三工字第六七三號函所載：坐落烏日鄉
      ○○○段六二之五七地號於整治前全部位於河川行水區域線外，茲因該地號於
      七十九年間其土地面積依權狀所載為八公頃九十公畝四三平方公尺，按其面積
      佔被告所有阿密哩段六二之五五等十一筆地號總面積之比率達十一分之八以上
      ，由此亦可證明被告所言歷經十二年對共有農地整地之說，應可採信。
    (六)有關原告所述被告任由訴外人陳裕曉自八十七年於系爭土地上設立「皇師環保
      工程股份有限公司」經由聯合垃圾處理資源回收站云云，經查被告從未任由訴
      外人陳裕曉經營前述資源回收站，相反地，被告曾於八十六年九月十五日向本
      院檢察署對訴外人陳裕曉背信罪提出告訴，該案業經台灣高等法院台中分院八
      十七年度上易字第三三八九號判決訴外人陳裕曉有期徒刑五月、被告無罪，原
      告等所提刑事附帶民事訴訟駁回在案。
    (七)被告逾其應有使用權利面積早自五十五年取得系爭土地之耕作權時即已開始，
      而原告等亦未有反對之意思表示，迄今提起早已超過民法第一百二十五條之請
      求權，因十五年間不行使而消滅之時效規定。原告等亦曾於八十四年間對被告
      提起系爭土地之侵占（核為竊佔），業經本院檢察署檢察官以八十四年偵字第
      九八七九號不起訴處分書終結在案。
    (八)證據：提出土地所有權狀影本二十七件、本院檢察署檢察官八十四年偵字第九
      八七九號不起訴處分書影本一件、台灣高等法院台中分院八十七年上易字第三
      三八九號刑事判決及八十八年度附民字第二六九號刑事附帶民事訴訟判決影本
      各一件、刑事告訴狀影本一件為證。
參、兩造不爭執事實：
  一、原告等人為系爭土地之共有人，其等之權利範圍如附表一名冊所示，另被告亦
      為系爭土地之共有人，其權利範圍為九十九分之十。
  二、被告占有系爭土地之情形：
    (一)被告於坐落台中縣烏日鄉○○○段六二之五七地號土地上，興建如附件二複丈
      成果圖所示編號３之鐵皮屋建物（面積一０九平方公尺），目前交由其子即訴
      外人江培熙占有使用中。另占用附件一所示編號之土地中坐落台中縣烏日鄉
      ○○○段六二之七七地號土地（面積一一０七九平方公尺）、六四之一地號土
      地（面積六七七一平方公尺）及六四地號土地（面積六三七平方公尺）種植作
      物。
    (二)被告有將如附件一所示編號坐落台中縣烏日鄉○○○段六二之五七地號土地
      （面積八六平方公尺）、六二之七七地號土地（面積九０平方公尺）、編號
      之六二之五七地號土地（面積三九平方公尺）及編號之六二之五七地號土地
      （面積五六一平方公尺），出租予訴外人王見賢興建建物、地上物及圍牆占有
      使用。
肆、兩造爭執事項：
  一、被告抗辯其就系爭土地有耕作權且有為土地之改良等語，是否為真實？得否資
      為其占用系爭土地及出租土地之合法正當權源？
  二、原告等人可否請求被告返還不當得利？
伍、本院判斷：
  一、按當事人主張有利於己之事實者，就其事實有舉證之責任，民事訴訟法第二百
      七十七條定有明文。本件被告抗辯其對系爭土地有耕作權源云云，惟為原告所
      否認，則被告就此一耕作權存在之積極事實，自應負證明之責。經查：
    (一)依卷附系爭土地之土地登記謄本內容觀之，系爭土地上並無任何耕地租約之記
      載，亦無任何證據如契約書可資認定已故之訴外人賴啟東與原告等人（或原告
      之被繼承人）間，曾就系爭土地簽訂耕地租佃契約之事實，被告復未提出任何
      其與已故之訴外人賴啟東間之耕作權轉讓契約證明文件，所辯即非可採。況縱
      認已故之訴外人賴啟東與系爭土地之共有人間存在有耕地承租契約，惟此一耕
      地承租契約，為雙務契約性質，再依債權契約相對性原則，被告除得系爭土地
      之共有人全體同意外，亦無從僅據其與系爭土地之承租人即已故之訴外人賴啟
      東單方之協議，而對屬系爭土地之出租人即共有人全體主張耕作權存在。
    (二)被告所辯稱：系爭土地因遭四十八年之八七水災流失而成為大里溪河床，被告
      為確保土地之完整及利於從事農作，經共有人之一林陳翠竹（當時為其他共有
      人之代表）之同意，並委託由被告代表雇用堆土機及挖土機將前述遭流失之土
      地予以回填而使河道南移，歷經十二年方有現今浮出之完整土地，被告所花費
      之整地費用實難以估計，而事後其他共有人因不願分擔，致被告無力支付，不
      得已方將部分共有農地（含系爭土地），在持分範圍內，出租予本院另案九十
      年度重訴字第四四九號之部分被告，以期彌補獨立支付整地費用之損失云云。
      然查：被告上開所述改良系爭土地之事實，其並無法舉證以實其說，且縱認其
      所稱系爭土地曾遭水患埋沒一節屬實，則就其所支出之整地費用，亦僅得訴請
      共有人分擔費用而已，而非謂其得基於此項事由，即得將系爭共有之土地自行
      出租他人並收取租金。
  二、次按民法第八百十八條規定，分別共有人之各共有人，按其應有部分對於共有
      物之全部有使用、收益之權利。惟所謂「按其應有部分使用、收益」，應指分
      別共有人得行使權利之比例，非指共有物之特定部分，故共有人對於共有物之
      特定部分為使用收益者，須徵得共有人全體之同意。如部分共有人不顧他共有
      人之利益，而就共有物之全部或一部任意使用收益，即屬侵害他共有人之權利
      （最高法院六十二年台上字第一八０三號判例意旨參照）。本件被告未得共有
      人全體之同意，而占有系爭土地興建建物及種植農作，另將系爭土地部分位置
      出租他人建屋使用，揆諸前揭說明，其所為占有系爭土地而為使用收益行為，
      自無合法權源可言。至於被告所辯：依民間之習慣，共有農地之使用若共有人
      間有訂定分管協議，則各共有人按協議分配之位置行使使用收益之權，若無訂
      有分管協議，則各共有人可按其所有共有農地之總持分面積自由選擇於所有共
      有農地中之任一位置行使使用收益之權，且不限於特定地號上使用及收益云云
      ，因無所據，且所謂「不限於特定地號上使用」，將造成被告可占用某特定地
      號之全部土地（或逾其持分面積之土地）之後果，顯與法律規定未符，自不可
      採，附予敘明。
  三、原告訴請返還不當得利部分：
    (一)按無法律上之原因而受利益，致他人受損害者，應返還其利益；城市地方之房
      屋租金，以不超過土地及其建築物申報總價額年息百分之十為限，前開規定於
      租用基地建築房屋準用之，民法第一百七十九條、土地法第九十七條第一項、
      第一百零五條分別定有明文。又按依不當得利之法則請求返還不當得利，以無
      法律上之原因而受利益，致他人受有損害為其要件；又所謂受利益致他人受損
      害，必須受利益與受損害之間，有因果關係存在，其間有無因果關係，應視受
      利益之原因事實，與受損害之原因事實，是否同一事實為斷，如非同一事實，
      縱令兩事實之間有所牽連，亦無因果關係；如無直接因果關係，即無不當得利
      可言（最高法院六十一年台上字第一六九五號判例、四十八年度台上字第一五
      五五號判決及八十二年度台上字第一七三一號判決意旨參照）。經查，被告占
      有系爭土地使用收益或出租他人，自受有相當於租金之利益，並致原告等人及
      其他共有人不能就系爭土地為使用收益，自受有相當於租金之損害。基此，原
      告等人訴請被告返還相當於租金之不當利益，即屬有據。
    (二)次按土地法第九十七條規定，城市地方房屋之租金，以不超過土地及其建築物
      申報總價年息百分之十為限。約定房屋租金，超過前項規定者，該管直轄市或
      縣（市）政府得依前項所定標準強制減定之。另同法第一百零五條規定，第九
      十七條之規定，於租用基地建築房屋均準用之。又平均地權條例第十六條規定
      ，舉辦規定地價或重新規定地價時，土地所有權人未於公告期間申報地價者，
      以公告地價百分之八十為其申報地價。土地所有權人於公告期間申報地價者，
      其申報之地價超過公告地價百分之一百二十時，以公告地價百分之一百二十為
      其申報地價；申報之地價未滿公告地價百分之八十時，得照價收買或以公告地
      價百分之八十為其申報地價。是實施都市平均地權條例施行後，固有公告地價
      與自行申報地價之分，但法院斟酌實情認公告地價較自行報價為準確，爰在土
      地法第一百零五條準用同法第九十七條，所定年息百分之十限度內，斟酌基地
      之位置，工商業繁榮之程度，承租人利用基地之經濟價值及所受利益等項，並
      與鄰地租金相比較，以為調整租金與命為給付之判決，仍非租約當事人所得任
      意爭多論寡（最高法院四十七年度台上字第一八二七號、六十八年度台上字第
      三０七一號判例意旨參照）。此之地價與直轄市及縣（市）政府依平均地權條
      例第四十六條規定公告之「土地現值」，並不相同。是本件原告訴請被告返還
      相當於租金額計算之不當得利，自應以申報地價為其核計不當得利之基礎。本
      院另斟酌系爭土地之地理位置、工商業繁榮程度、占用人利用土地之經濟價值
      及所受利益等項，並與原出租之租金相比較，認均以申報地價之年息百分之十
      核計不當得利為適當且未過高，爰按如附表三所示之計算方式（計算式：被告
      占用面積×申報地價×原告權利範圍×百分之十÷十二×被告占用期間月數＝
      原告所得請求被告返還之各期間之不當得利金額，共有四份，即系爭六二之五
      七地號、六二之七七地號、六四地號及六四之一地號等四筆土地，其中六四之
      一地號部分，原告癸○○所得請求之金額，業經本院九十年度重訴字第四四九
      號判決確定，故不再列如計算），分別計算得出如附表二所示被告所應返還予
      原告等人之不當得利金額。至於被告所辯應以郵局定期存款利率計算本件租金
      額云云，因與法律之規定有違，且存款利息之計算與土地相當於租金額之計算
      ，二者性質差異甚大，顯難等同視之，故被告上開所辯，顯無可取，併予敘明
      。
  四、從而，原告等人基於不當得利之法律關係，請求被告分別給付原告等人如附表
      二所示之金額及自九十二年十一月十四日（支付命令聲請狀繕本送達翌日）起
      按週年利率百分之五計算之利息，為有理由，應予准許。
  五、兩造陳明願供擔保請准宣告假執行或免為假執行，經核均無不合，爰分別酌定
      相當之擔保金額，准許之。
陸、據上論結，本件原告之訴為有理由，依民事訴訟法第七十八條、第三百九十條第
    二項、第三百九十二條，判決如主文。
中　　　華　　　民　　　國　　九十三　　年　　　十一　　月　    三十　　日
                                    臺灣臺中地方法院民事第三庭
~B法　　　官　李悌愷
右正本證明與原本無異。
如不服本判決，應於判決送達後二十日內，向本院提出上訴狀。
中　　　華　　　民　　　國　　九十三　　年　　　十一　　月　    三十　　日
~B法院書記官
